臺灣臺中地方法院刑事判決　
110年度簡上字第544號
上  訴  人  
即  被  告  黃文章



                    （另案法務部○○○○○○○○○○○執行中）
上列上訴人即被告因竊盜案件，不服本院民國110年10月15日110
年度簡字第1038號第一審簡易判決（起訴書案號：110年度偵字
第16300、19534、19544、20090號），提起上訴，本院判決如下
：
    主    文
上訴駁回。
　　犯罪事實及理由
一、本案經本院審理結果，認第一審刑事簡易判決認事用法及量
    刑、沒收均無不當，應予維持，除證據部分補充「上訴人即
    被告黃文章（下稱被告）於本院審理中之自白」外，餘均引
    用第一審刑事簡易判決書所載之犯罪事實、證據及理由（如
    附件）。
二、本判決下述所引用被告以外之人於審判外之供述證據，均經
    本院於審判時當庭直接提示而為合法調查，檢察官、被告均
    同意作為證據（見本院簡上字卷第193頁），而本院審酌上
    開供述證據資料製作時之情況，並無不當取供或證明力明顯
    過低之瑕疵，認以之作為證據應屬適當，依刑事訴訟法第15
    9條之5規定，認均具有證據能力。又按除法律另有規定外，
    實施刑事訴訟程序之公務員因違背法定程序取得之證據，其
    有無證據能力之認定，應審酌人權保障及公共利益之均衡維
    護，刑事訴訟法第158條之4定有明文。本案所引用之非供述
    證據，並無證據證明係實施刑事訴訟程序之公務員違背法定
    程序所取得，且檢察官、被告均未表示無證據能力，自應認
    均具有證據能力，先予敘明。
三、被告上訴意旨略以：被告係因受到新冠肺炎疫情影響而沒有
    收入，故為本案犯行。其知道自己所為是錯誤的，對此真心
    悔悟，亦有與被害人張哲倫、廖崇瑋、告訴人林遠清、曾國
    樑調解意願，請求從輕量刑等語。
四、經查：
　㈠按量刑輕重，係屬事實審法院得依職權自由裁量之事項，苟
    已斟酌刑法第57條各款所列情狀而未逾越法定刑度，不得遽
    指為違法（最高法院72年度台上字第6696號判決意旨參照）
    。又刑罰之量定，固屬法院自由裁量之職權行使，但仍應審
    酌刑法第57條所列各款事由及一切情狀，為酌量輕重之標準
    ，並非漫無限制。在同一犯罪事實與情節，如別無其他加重
    或減輕之原因，下級審法院量定之刑，亦無過重或失輕之不
    當情形，則上級審法院對下級審法院之職權行使，原則上應
    予尊重（最高法院85年度台上字第2446號判決意旨參照）。
    原審認被告罪證明確，因而適用刑法第320條第1項、第3項
    、第47條第1項、第25條第2項、第51條第5款、第41條第1項
    前段、第8項，並審酌被告前已屢犯竊盜犯罪，有臺灣高等
    法院被告前案紀錄表1份在卷可稽；為本件竊盜犯行，對他
    人財產權恣意剝奪，欠缺法治觀念；犯後坦認犯行之態度，
    兼衡其各次行竊財物價值、犯罪手段等一切情狀，分量處如
    原審判決書附表主文欄所示之刑及諭知易科罰金之折算標準
    ，並定應執行有期徒刑10月，諭知如易科罰金，以新臺幣1
    千元折算1日。並就沒收部分，以被告於原審判決書附表編
    號1、2、4所示犯行竊得之物，為其本案犯罪所得，未據扣
    案，且迄未實際合法發還被害人，應依刑法第38條之1第1 
    項前段、第3項規定宣告沒收，於全部或一部不能沒收或不
    宜執行沒收時，追徵其價額。經核原判決就被告之量刑及沒
    收既已審酌上開情狀，注意及考量刑法第57條所列各款事項
    ，所處刑度符合罰當其罪之原則，亦與比例原則相符，並無
    輕重失衡之情，尚屬妥適。
　㈡被告提起上訴雖表示有意願與前述被害人及告訴人調解，惟
    經本院安排移付調解後，上開被害人及告訴人均未到院調解
    ，另被害人廖崇瑋則表示其無到院調解意願等情，有本院公
    務電話紀錄、調解結果報告書各1份在卷可稽（見本院簡上
    字卷第135至139頁），是以，被告與前揭被害人及告訴人既
    未能進行調解事宜，尚難認本案審酌被告上開竊盜犯行部分
    之量刑基礎有何不同。又原判決業於理由內具體說明審酌刑
    度之根據及理由，斟酌刑法第57條所列情狀而為刑之量定，
    量刑尚屬允當，無任何偏重不當或違法之處，已如前述。基
    此，被告上訴意旨謂其有調解意願、原審量刑過重請求從輕
    量刑等語，尚難憑採。是被告上訴為無理由，應予駁回。
據上論斷，依刑事訴訟法第455條之1第1項、第3項、第373條、
第368條，判決如主文。
本案經檢察官蔣志祥提起公訴，檢察官林卓儀到庭執行職務。
中　　華　　民　　國　　111 　年　　5 　　月　　17　　日
                  刑事第五庭  審判長法  官  唐中興
                                    法  官  黃龍忠
                                    法  官  李怡真
以上正本證明與原本無異。
不得上訴。
　　　　　　　　　　　　　　　　　  書記官  林怡君
中　　華　　民　　國　　111 　年　　5 　　月　　17　　日
附錄本案論罪科刑法條全文：
中華民國刑法第320條
意圖為自己或第三人不法之所有，而竊取他人之動產者，為竊盜
罪，處5年以下有期徒刑、拘役或50萬元以下罰金。
意圖為自己或第三人不法之利益，而竊佔他人之不動產者，依前
項之規定處斷。
前二項之未遂犯罰之。